【裁判字號】    92,台抗,475
【裁判日期】    921120
【裁判案由】    偽造貨幣聲請再審
【裁判全文】
最高法院刑事裁定                                九十二年度台抗字第四七五號
    抗  告  人  甲○○
右抗告人因偽造貨幣案件，不服台灣高等法院台南分院中華民國九十二年八月十五日
駁回聲請再審之裁定（九十二年度聲再字第一０九號），提起抗告，本院裁定如左：
    主  文
抗告駁回。
    理  由
本件原裁定以有罪判決確定後，因發現確實之新證據，足認受有罪判決之人應受無罪
、免訴、免刑或輕於原判決所認罪名之判決者，為受判決人之利益，得聲請再審，刑
事訴訟法第四百二十條第一項第六款固定有明文。惟所謂「發現確實之新證據」，係
指該證據於事實審法院判決前業已存在，為法院、當事人所不知，不及調查斟酌，至
其後始行發現，且就證據本身形式觀察，固不以絕對不須經過調查程序為條件，但必
須顯然可認為足以動搖原有罪之確定判決，而為受判決人無罪、免訴、免刑或輕於原
判決所認罪名之判決者為限。另倘受判決人因對有利之主張為原審所不採，事後提出
證明，以圖證實在原審前所為有利之主張為真實，據以聲請再審，該項證據既非判決
後所發見，顯難憑以聲請再審。本件抗告人甲○○執以聲請再審之證人張登義所為證
詞，其僅稱將台南縣永康市○○街一巷四十七號十樓之二房子過戶給劉嘉國，並曾與
王俊彬住於該屋等語，並未提及劉嘉國與甲○○是否同居於該住處，有無分租予王俊
彬並偽造幣券等事實，是上開證詞縱經斟酌，仍不得為有利於抗告人之認定，顯不足
以動搖原確定判決，自非發現確實之新證據。又共同被告王俊彬之供詞，係於事實審
法院判決前業已存在，為法院、當事人所知悉，並經原確定判決加以調查、斟酌、指
駁，顯非不及調查斟酌，至其後始行發現者，亦與刑事訴訟法第四百二十條第一項第
六款所規定之確實新證據不符。另抗告人所提出同案被告王俊彬之自白書及抗告人之
陳情自白書等證據，係事實審法院判決後始存在，非發現確實之新證據，亦非足以動
搖原確定判決而為抗告人有利之判決者，自不能據為再審聲請之理由。因而駁回抗告
人再審及停止執行之聲請，經核於法尚無不合。本件抗告人係犯偽造貨幣罪，原裁定
理由二誤載為殺人罪，此係顯然之錯誤，得由原裁定法院依法更正，尚難遽指為違法
。抗告意旨徒憑己意，指摘原裁定違法，顯無理由，應予駁回。
據上論結，應依刑事訴訟法第四百十二條，裁定如主文。
中      華      民      國    九十二    年     十一     月     二十     日
                              最高法院刑事第四庭
                                  審判長法官  紀  俊  乾
                                        法官  黃  正  興
                                        法官  劉  介  民
                                        法官  陳  東  誥
                                        法官  黃  一  鑫
      右正本證明與原本無異
                                              書  記  官
中      華      民      國    九十二    年     十一     月    二十四    日


司法院資訊處製作；財團法人民間司法改革基金會備份。
